Minutes et répertoires du notaire Guy NYNAN, 9 décembre 1560 - 13 avril 1584 (étude XXIII)
Archives nationales
- Minutes de Guy NYNAN, 9 décembre 1560 - 13 avril 1584; MC/ET/XXIII/166 - MC/ET/XXIII/205
  - Minutes. 1576, MC/ET/XXIII/193; registre. 699 f.
    - Constitution de rente par François Le Jay, Geneviève Delore et Pierre de Ronsard., 20 janvier 1576; MC/ET/XXIII/193
      Par devant Pierre Belot et Guy Nynan, notaires du roy nostre sire ou Chastellet de Paris soubzsignez, furent presens en leurs personnes Maistre François Le Jay, clerc au greffe civil de la court de parlement, Geneviève Delore, sa femme, de luy auctorizée pour faire et passer le contenu en ces presentes, et noble personne Maistre Pierre de Ronsard, aulmosnier ordinaire du roy, demourant en ceste ville de Paris, lesquelz de leurs bons grez et bonnes voluntez, sans aucune force ne contraincte, si comme ilz disoient, recongneurent et confesserent, recongnoissent et confessent en la presence et pardevant lesdictz notaires comme en droict jugement, avoir vendu, constitué, assis et assigné et par ces presentes vendent, constituent, assient et assignent du tout dès mainctenant et à tousjours, promisrent et promectent, l'un pour l'autre et chacun d'eulx seul et pour letout, sans division ne discution, renonceans aux benefices de division et ordre de discution, mesmes lad. femme aux benefices de Velleyan et Autentique si qua mulier à elle exprimez et donnez à entendre par l'un desdictz notaires, l'autre present, estre telz que femmes ne se peuvent obliger, respondre ne intercedder pour aultruy, mesmes pour leurs mariz, sy expressement elles ne renoncent auxdictz benefices et que si elles n'y renoncoient elles en pourroient estre relevées et restituées, à quoy elle renonce, garantir de tous troubles et empeschemens quelzconques, à noble homme Maistre Symon Nicolas, conseiller, notaire et secretaire du roy, absent, Maistre Edme Jan, clerc au greffe civil de la court de parlement, à ce present et acceptant avecq lesd. notaires pour ledict sieur Nicolas, ses hoirs et aians cause, dix-sept escuz d'or soleil de rente annuelle et perpetuelle à les avoir et prandre, gaiger, lever, recevoir et percepvoir, et lesquelz dix-sept escuz d'or soleil de rente lesdictz vendeurs et constituans, aussi chacun pour le tout, sans division ne discution, par eulx, leurs hoirs et aians cause, ont promis, seront tenuz, promectent et gaigent bailler et payer, doresnavant par chacun an à tousjours, audict sieur Nicolas, sesdictz hoirs et aians cause ou au porteur, aux quatre termes en l'an à Paris accoustumez, à chacun d'iceulx par esgalle portion, dont premier terme de paiement escherra au jour et feste de Pasques prochainement venant, pour portion de temps, et, de là en avant, plain terme et continuer par chacun an ausdictz quatre termes tant en et sur les heritaiges et rentes qui ensuivent ausdictz Le Jay et sa femme appartenans, si comme ilz ont dict et affermé et n'estre chargez, obligez ne ypothecquez que des charges cy après declarées.
      Assavoir, sur une maison et jardin, le lieu comme il se poursuict et comporte assis ès faulxbourgs de Paris, hors la porte Sainct-Marcel, devant l'eglise Sainct-Ypolite, nommée la maison de 'Terouenne', tenant d'une part à une maison joignant nommée ' la grand maison de Jehan Leblanc', abboutissant par derrière à une ruelle qui va à la riviere et par devant sur la ditte rue, en la censive du seigneur dont se meult et chargé du cens que se peult debvoir, que lesdictz Le Jay et sa femme n'ont sceau dire ne declarer; ladicte maison à eulx appartenant à cause du propre de ladicte Geneviefve declaré par la succession de feu Maistre Guillaume Delore, son pere, en son vivant greffier de la mareschaulcée de France et dud. Sainct-Marcel.
      Item, sur cinquante livres tournois de rente, ausdictz Le Jay et sa femme appartenant par le moyen de la donnation qui leur en a esté faicte par Françoise Le Jay, vefve de feu Denis Lestelle, en son vivant marchant drappier à Paris, à laquelle ladicte rente appartenoit par le moyen de la cession à elle faicte par damoiselle Marie Senguin, dame de Couberon, vefve de feu noble homme Jehan Postel, en son vivant escuier, seigneur d'Ormoy, à laquelle damoiselle lesdictz cinquante livres tournoiz de rente appartenoient et avoit droict de prendre par chacun an aux quatre termes en l'an à Paris accoustumez sur l'Hostel de la ville de Paris, et qui, dès le jeudy dix-septiesme jour d'aoust mil cinq cens trente six, furent venduz et constituez par les prevost des marchans et eschevins de la ville de Paris à Nicolas Perrot, lequel Perrot l'auroit depuis ceddée à noble homme Maistre Adrian du Drac, conseiller en la court de parlement, qui l'auroit pareillement depuis ceddée à nobles hommes Anthoine et Charles de Louviers, freres, seigneurs de Cornillon, lesquelz aussi l'avoient pareillement ceddée et transportée à feue damoiselle Loise Senguin, de laquelle lad. damoiselle Marie Senguin est heritiere, et icelle rente avoir et prendre chacun an sur les deniers et revenu de l'Hostel de la ville de Paris et sur l'assignation baillée par le roy ausd. prevost des marchans et eschevins pour la somme de cent mil livres tournois audict seigneur roy baillée et delivrée par lesdictz prevost des marchans et eschevins de lad. ville de Paris en lad. année mil cinq cens trente six, comme sur tout le domaine et revenu patrimonial de lad. ville, declaré ès lectres de lad. constitution dessus dactées, signées Cordelle et Quetin, selon et ainsi qu'il est plus à plain contenu et declaré aud. transport passé par devant Jherosme Le Charron et Pierre Dutot, notaires au Chastelet de Paris, en datte du mardy cinquiesme jour de juing l'an mil cinq cens soixante-cinq et aussi selon que le contient le contract de lad. donnation datté de l'an mil cinq cens soixante et treize le huictiesme jour d'octobre, signé Roger et Cothereau.
      Item, sur dix livres tournois de rente (...)
      Informations concernant le classement et la cotation du document:
      Voir une description plus complète de l'acte sur l'instrument de recherche imprimé en ligne (rubrique 'Autres instruments de recherche').
      Documents du Minutier central des notaires de Paris, Ronsard et ses amis [288 actes], par Madeleine Jurgens, à partir des dépouillements de Xenia Pamfilova, Paris, Archives nationales, 1985, p. 104, notice n° 22 (instrument de recherche imprimé dématérialisé, certaines notices sont plus détaillées dans la version intégrale accessible en ligne par la rubrique 'Autres instruments de recherche', voir contexte dans le Plan d’orientation général - Notaires de Paris, guides thématiques du Minutier).
    - Denrées., 28 mars 1576; MC/ET/XXIII/193
    - Donation entre vifs entre Pierre Le Sueur et Marie Larcher, sa femme, 9 avril 1576; MC/ET/XXIII/193
      Actes signalés par les lecteurs et correspondants du Minutier central des notaires de Paris, 2000-2011 (base de données migrée: voir contexte dans le Plan d’orientation général - Notaires de Paris, guides thématiques du Minutier).
      Date de création de la notice: 2005
      donation; Larcher, Marie; Le Sueur, Pierre
    - Constitution d'une rente sur le revenu des vignes par les laboureurs du terroir de Villeneuve-sur-Morin, 9 avril 1576; MC/ET/XXIII/193
      constitution de rente; Villeneuve-sur-Bellot (Seine-et-Marne); agriculteur
    - Accomodement pour le paiement des gages des troupes de reitres du colonel de Schoenberg. Reconnaissance d'Henri III. Signatures du roi et de Catherine de Médicis, des cardinaux de Bourbon et d'Este, des ducs de Mayenne et de Lorraine, du chancelier de Birague ( fol. 263-266), 18 juin 1576; MC/ET/XXIII/193; Document inséré dans un registre.
      A noter:
      Après l'assassinat du duc de Guise, le texte a été raturé: les mots "roi très chrétien" "par la grâce de Dieu" ont été remplacés par "bourreau de Blois... par la grâce du diable".
      Actes signalés par le personnel du Minutier central des notaires de Paris, 2003-2012 (base de données migrée: voir contexte dans le Plan d’orientation général - Notaires de Paris, guides thématiques du Minutier).
      Madeleine JURGENS et Catherine GRODECKI, "Les actes du XVIe siècle au Minutier central de Paris", dans Le Gnomon, revue internationale d'histoire du notariat, n°24, novembre 1981, p. 64.
      reconnaissance; Catherine de Médicis (reine de France, 1519-1589); Henri III (roi de France, 1551-1589)
    - Contrat de mariage entre Barthélemy Pleau, marchand et maître épicier grossier à Paris, fils de François Pleau, marchand au faubourg Notre-Dame-des-Champs, et d'Anne Corne, d'une part, et Marie Constantin, fille de Renée Richard, veuve de Mathurin Constantin, bourgeois de Paris, d'autre part., 22 mai 1578; MC/ET/XXIII/193
      Étude XXXIII, contrats de mariages, testaments, inventaires après décès, 1556-1598 (ET/XXXIII/41 à 58, 171 à 210 soit 1306 actes), par Pierre-Yves Louis, 1991-1994 (fichier papier entièrement dématérialisé; voir contexte dans le Plan d’orientation général - Notaires de Paris, guides thématiques du Minutier).
      contrat de mariage; Notre-Dame-des-Champs (hameau); Pleau, Barthélémy; Pleau, François; Corne, Anne; Constantin, Marie; Richard, Renée; Constantin, Mathurin; commerçant
  - Minutes. 1577, MC/ET/XXIII/194; registre
  - Minutes. 1578, MC/ET/XXIII/195; registre. Document détérioré.
    - Contrat de mariage entre Jean Robert, demeurant à Paris, 25 ans et plus, usant de ses droits, seigneur de Tannenay (Berry) et Marie Berziau, assistée de sa mère et de son père, conseiller du roi en son Grand Conseil., 6 janvier 1578; MC/ET/XXIII/195
      La pratique des contrats de mariage chez les notaires au Chatelet de Paris de 1578 à 1583 [476 actes], par Claudine Renou-Fages, thèse de l'Ecole des Chartes, dactyl. 1973 (voir contexte dans le Plan d’orientation général - Notaires de Paris, guides thématiques du Minutier).
      Date de création de la notice: 2004
      contrat de mariage; Robert, Jean; Berziau, Marie
    - Contrat de mariage entre Jean Bureau, avocat en parlement et Marguerite Jacquier, orpheline de mère, assistée de son père, clerc au greffe civil du Parlement., 27 avril 1578; MC/ET/XXIII/195
      contrat de mariage; Bureau, Jean; Jacquier, Marguerite; avocat au parlement (Ancien Régime)
    - Contrat de mariage entre Guillaume Duval, maître taillandier grossier et Catherine Nico, orpheline de mère, fille d'un maréchal à Pontoise., 29 avril 1578; MC/ET/XXIII/195
      contrat de mariage; Pontoise (Val-d'Oise); Duval, Guillaume; Nico, Catherine
    - Foi et hommage à Guillaume LOTIN, seigneur de Vères, par Jean de MORELY, seigneur de Soisy-aux-Boeufs., 10 juin 1578; MC/ET/XXIII/195
      déclaration féodale; Morely, Jean de; Lotin, Guillaume
    - Bail à ferme d'une maison et terres à Veres par Jean MORELY, écuyer, seigneur de Soisy-aux-Boeufs, comme héritier de Catherine Morely, veuve de Baptiste DU MESNIL, sa sœur., 14 juin 1578; MC/ET/XXIII/195
      bail; Morely, Jean
    - Contrat de mariage entre Pierre Belissant, manouvrier et Marguerite Mygnard, veuve d'un savetier qui demeurait à Paris., 15 août 1578; MC/ET/XXIII/195
      contrat de mariage; Belissant, Pierre; Mygnard, Marguerite; journalier; bottier
    - Contrat de mariage entre Mathieu Noirot, tailleur d'habits demeurant à Paris, né à Lefons-en-Montagne, 27 ans, orphelin de mère, et Jeanne Ruigal, orpheline de père, fille d'un maître tailleur d'habits, assistée de sa mère., 9 septembre 1578; MC/ET/XXIII/195
      contrat de mariage; Noirot, Mathieu; Ruigal, Jeanne; tailleur d'habits; tailleur d'habits
    - Contrat de mariage entre Pierre Lebreton, procureur en Parlement et Murielle Trouve, orpheline d'un père, procureur en Parlement, assistée de sa mère., 14 septembre 1578; MC/ET/XXIII/195
      contrat de mariage; Lebreton, Pierre; Trouve, Murielle
    - Donation par François Thévenet, bourgeois de Paris, rue des Maçons, à Pierre Thiboust, étudiant, son neveu, fils de défunt Pierre Thiboust, maître és arts, ayant tenu les petites écoles hors la Porte Saint-Jacques, et de Rombelette, sœur utérine du donateur, d'une créance de 800 livres, due par obligation du 1er septembre 1578., 23 janvier 1579; MC/ET/XXIII/195; fol. 40v.
      donation; Saint-Jacques (porte); Rombelette, Mademoiselle; Thiboust, Pierre; Thévenet, François
  - Minutes. 1578, MC/ET/XXIII/196
    - Quittance par Charlotte de Lamoignon, femme de Jean Bulion à Guy Du Faur de Pibrac., 25 octobre 1578; MC/ET/XXIII/196
      quittance; Lamoignon, Charlotte de; Bulion, Jean; Du Faur de Pibrac, Guy
  - Minutes. 1579, janvier - novembre, janvier - novembre 1579; MC/ET/XXIII/197; registre. Document détérioré.
    Pièces annexes.
    - Vente d'une maison sise rue Simon-Lefranc, par Augustin de Morel dit Morelly, à Gilles Heron., 8 février 1578; MC/ET/XXIII/197
      acte de vente; Simon-Le-Franc (rue); Morel dit Morelly, Augustin de; Morelly, Jean; Heron, Gilles
    - Bail à ferme à Vaires-sur-Marne par Jean MORELY, seigneur de Soisy-aux-Bœufs., 14 juin 1578; MC/ET/XXIII/197
      bail; Vaires-sur-Marne (Seine-et-Marne); Morely, Jean
    - Contrat de mariage entre [noble Pierre de Helin, écuyer seigneur de Villeneuve-sous-Dourdan] et Marie MOREL, dit de Morelly, fille de Jean MOREL, dit Morelly, écuyer, seigneur de Bouchevillier, demeurant en sa maison de La Mare-Grimoult, près Blaru [son père promet de lui ratifier le contrat dans les 8 jours].- Quittance de Pierre de HELIN concernant Jean MOREL, dit Morely, écuyer, seigneur de Bouchevillier, demeurant en sa maison de La Mare-Grimoult, près Blaru (5 mai)., 31 janvier 1579 - 5 mai 1579; MC/ET/XXIII/197
      contrat de mariage; quittance; Blaru (Yvelines); Morel, Jean; Hélin, Pierre de; Morel, Marie
    - Procuration à Augustin MOREL, frère de Jean MOREL, dit Morely, seigneur de Bouchevilliers, demeurant en sa maison de La Mare-Grimoult, près Blaru (bailliage de Mantes)., 8 février 1579; MC/ET/XXIII/197
      procuration; Blaru (Yvelines); Morel, Jean; Morel, Augustin
    - Procuration de Guy Du Faur de Pibrac à René Duval, Nicolas Avrillot et Louis Hubault., 14 février 1579; MC/ET/XXIII/197
      procuration; Du Faur de Pibrac, Guy; Duval, René; Avrillot, Nicolas; Hubault, Louis
    - Vente d'une maison, rue Simon-Le-Franc, par Augustin de MOREL, dit MORELLY, procureur de Jean de MOREL, dit MORELLY, seigneur de Bouchevillier, demeurant à La Mare-Grimoult, à Gilles HERON., 5 mars 1579; MC/ET/XXIII/197
      acte de vente; Simon-Le-Franc (rue); Blaru (Yvelines); Morelly, Jean de; Morel, Augustin de; Héron, Gilles
    - Contrat de mariage entre noble Philippe de Saint-Just, veuf, écuyer seigneur de Saint-Just au comté de Beaumont et Charlotte Faye, veuve d'un conseiller Roi en la justice de son trésor., 15 juin 1579; MC/ET/XXIII/197
      contrat de mariage; Saint-Just, Philippe de; Faye, Charlotte
    - Procuration à Charles de HELIN, grand prévôt au gouvernement de Paris et Ile de France, par Jean MOREL dit Morely, écuyer seigneur de Bouchevillier, demeurant en sa maison de La Mare-Grimoult près Blaru., 23 juin 1579; MC/ET/XXIII/197
      procuration; Blaru (Yvelines); Morel, Jean; Hélin, Charles de; prévôt de Paris (Ancien Régime)
    - Contrat de mariage entre Jean de Montpellier, demeurant à Paris, maître fripier et Marguerite Gillot, fille d'un maître pâtissier oublieur, assistée de sa mère et son beau-père, maître pâtissier oublieur., 10 août 1579; MC/ET/XXIII/197
      contrat de mariage; Montpellier, Jean de; Gillot, Marguerite; brocanteur; pâtissier
    - Procuration de Guy Du Faur de Pibrac à Louis Hubault., 22 août 1579; MC/ET/XXIII/197
      procuration; Du Faur de Pibrac, Guy; Hubault, Louis
  - Minutes. 1580, janvier - 21 avril, janvier - 21 avril 1580; MC/ET/XXIII/198
    - Contrat de mariage entre Germain Labbe (le Jeune), demeurant à Paris, maître affineur d'argent et Magdelaine Fournier, demeurant à Paris, assistée de sa mère et de son père, maître orfèvre., 1er janvier 1580 - 1580; MC/ET/XXIII/198
      contrat de mariage; Labbe, Germain; Fournier, Magdelaine; orfèvre
    - Contrat de mariage entre noble René de Brilhac, chevalier de l'Ordre du Roi, seigneur d'Argis et Mons, maître d'Hôtel ordinaire de la Reine-Mère et Jacqueline de Savonnière, usant de ses droits, orpheline de père seigneur de la Bretèche, chevalier de l'Ordre du Roi., 5 janvier 1580; MC/ET/XXIII/198
      Enregistrement dans les registres de l'insinuation du Châtelet de Paris: Y121, fol.263, mercredi 3 février 1580
      contrat de mariage; Brilhac, René de; Savonnière, Jacqueline de
    - Contrat de mariage entre de Denis Dartuys, demeurant à Arcueil, greffier et tabellion d' Arcueil et Barbe Philippes, demeurant à Arcueil, chambrière et servante., 8 avril 1580; MC/ET/XXIII/198
      Enregistrement dans les registres de l'insinuation du Châtelet de Paris: Y121, fol.505, 18 avril 1580
      contrat de mariage; Arcueil (Val-de-Marne); Dartuys, Denis; Philippes, Barbe; tabellion; employé de maison
    - Contrat de mariage entre Pierre Delarue, demeurant à Paris, Pont Saint-Michel, paroisse Saint-André-des-Arts, maître tailleur d'habits et Claude Fournier, demeurant à Paris, veuve d'un maître barbier chirurgien., 3 mai 1580; MC/ET/XXIII/198
      contrat de mariage; Saint-Michel (pont); Delarue, Pierre; Fournier, Claude; tailleur d'habits; chirurgien
    - Contrat de mariage entre Denis Balue, demeurant à Paris, paroisse Saint-Severin, compagnon savetier et Simone Benart, demeurant à Paris, rue Saint-Julien-le-Pauvre, paroisse Saint-Severin, servante, orpheline d'un père laboureur qui demeurait à Cheverny., 6 juin 1580; MC/ET/XXIII/198
      contrat de mariage; Balue, Denis; Benart, Simone; bottier; agriculteur
  - Minutes. 1581, MC/ET/XXIII/199; registre
    - Contrat de mariage entre noble Guillaume Goussault, conseiller du Roi en son parlement de Bretagne, orphelin d'un père avocat et échevin de la ville d'Angers, et Marie-Marthe Larcher, assistée de sa mère et de son père conseiller du Roi en sa cour de Parlement., 28 janvier 1580; MC/ET/XXIII/199
      contrat de mariage; Angers (Maine-et-Loire); Goussault, Guillaume; Larcher, Marie-Marthe; avocat
    - Contrat de mariage entre Germain de Baillon, demeurant à Paris, rue Saint-Honoré, paroisse Saint-Eustache, marchand de vins et Thierris Delassus, demeurant à Paris, rue de la Vieille-Boucherie, paroisse Saint- Séverin, orpheline d'un père marchand tapissier, assistée de sa mère et son beau-père, marchand tapissier., 5 janvier 1581; MC/ET/XXIII/199
      contrat de mariage; Saint-Honoré (rue); Vieille-Boucherie (rue de la); Baillon, Germain de; Delassus, Thierris; commerçant; commerçant; tapissier
    - Contrat de mariage entre Martin Symon, demeurant à Paris, chez les parents de la futur épouse, procureur en parlement et Marguerite le Bon, demeurant à Paris, rue Saint-Julien-le-Pauvre, paroisse Saint-Séverin, assistée de sa mère et de son père, procureur en parlement., 29 janvier 1581; MC/ET/XXIII/199
      contrat de mariage; Saint-Julien-le-Pauvre (rue); Symon, Martin; Bon, Marguerite le
    - Diane de France, soeur du roi. Procuration à Jean de Vandetard, maître d'hôtel de Monseigneur, fils de France, frère unique du roi, pour percevoir les revenus de ses seigneuries de Coucy et de Folembray., 12 février 1581; MC/ET/XXIII/199
      procuration; Folembray (Aisne); Diane de France (duchesse d'Angoulême et d'Etampes, 1538-1619); Vandetart, Jean de; maître d'hôtel
    - Contrat de mariage entre noble François Goret, demeurant à Paris, rue Plâtrière, paroisse Saint-Eustache, conseiller du Roi et auditeur en sa chambre des Comptes et Marie Huguet, demeurant à Paris, rue Gallende, près de la place Maubert, paroisse Saint-Etienne-du-Mont, assistée de sa mère et son père donteur régent en la faculté de médecine de l'université de Paris., 25 avril 1581; MC/ET/XXIII/199
      contrat de mariage; Plâtrière (rue); Goret, François; Huguet, Marie
    - Contrat de mariage entre Nicolas Lefèvre, demeurant à Paris, rue de la Verrerie, paroisse Saint-Jean-en-Grève, avocat en Parlement, et Anne Brebar, demeurant à Paris, rue de L'Eperon, paroisse Saint-Côme, orpheline de mère, assistée de son père avocat en Parlement., 29 avril 1581; MC/ET/XXIII/199
      contrat de mariage; Verrerie (rue de la); Eperon (rue de l'); Lefèvre, Nicolas; Brebar, Anne; avocat au parlement (Ancien Régime)
    - Contrat de mariage entre Pierre Baron, demeurant à Saint-Germain-des- Prés, rue de Vaugirard, paroisse Saint-Sulpice, jardinier et Anne Hemon, demeurant La Folie-Regnault, paroisse Saint-Paul, assistée de sa mère et son beau-père, laboureur demeurant à La Folie-Regnault., 29 mai 1581; MC/ET/XXIII/199
      contrat de mariage; Vaugirard (rue de); Baron, Pierre; Hemon, Anne; jardinier; agriculteur
    - Contrat de mariage entre Jacques Goyart, demeurant à Saint-Marcel, paroisse Saint-Médard, manouvrier et Laurence Mogiez, demeurant à Saint-Marcel, paroisse Saint-Medard, veuve d'un manouvrier., 6 juin 1581; MC/ET/XXIII/199
      contrat de mariage; Saint-Marcel (faubourg); Goyart, Jacques; Mogiez, Laurence; journalier
    - Quatre actes concernant Guy Du Faur de Pibrac., 24 juin 1581; MC/ET/XXIII/199
      Du Faur de Pibrac, Guy
    - Contrat de mariage entre Raoul Pallyot, demeurant à Paris, rue Saint-Martin, paroisse Saint-Jacques-de-la-Boucherie, orphelin de père, trésorier et receveur général de Calais et pays reconquis et Catherine Chauveau, demeurant à Paris, quai de la Tournelle, paroisse Saint-Nicolas-du-Chardonneret, assistée de sa mère et de son père, procureur en parlement., 3 septembre 1581; MC/ET/XXIII/199
      contrat de mariage; Saint-Martin (rue); Saint-Jacques-de-la-Boucherie (paroisse); Calais (Pas-de-Calais); Tournelle (quai de la); Pallyot, Raoul; Chauveau, Catherine; trésorier payeur (Ancien Régime)
    - Contrat de mariage entre noble Edouard Mole, demeurant à Paris, rue Bourtibourg, paroisse Saint-Paul, conseiller du Roi en sa cour de Parlement et Marie Chartier, demeurant à Paris, rue des Poitevins, paroisse Saint-André-des-Arts, veuve d'un conseiller du Roi en sa cour de parlement., 21 novembre 1581; MC/ET/XXIII/199
      contrat de mariage; Poitevins (rue des); Mole, Edouard; Chartier, Marie
    - Pour rétablir dans son ancienne splendeur le collège qui est aujourd'hui dépeuplé, le collège de Montaigu baille pour 6 ans de la Saint-Rémy 1583 et moyennant 200 écus par an les bâtiments du collège à Michel Aubourg, docteur en théologie, actuellement régent du collège du Cardinal-Lemoine qui ne pourra se nommer principal du collège de Montaigu mais seulement président des Riches assis du collège. Cahier des charges dévoilé., 22 mars 1583; MC/ET/XXIII/199
      bail; Montaigu (collège de); Cardinal Lemoine (collège du); Aubourg, Michel; docteur d'université; directeur d'établissement d'enseignement; enseignant
  - Minutes. 1581 - 1583, MC/ET/XXIII/200
    - Contrat de mariage entre noble Jacques Mangot, demeurant à Paris, rue Neuve-Saint-Merry, paroisse Saint-Merry, conseiller du Roi et maître des requêtes ordinaires de son Hôtel et Marie du Molinet, demeurant à Paris, rue Couture-Sainte-Catherine, paroisse Saint-Paul, orpheline de mère, assistée de son père, écuyer., 13 mai 1582; MC/ET/XXIII/200
      contrat de mariage; Mangot, Jacques; Molinet, Marie du
  - Minutes. 1582, MC/ET/XXIII/201; registre. Document détérioré.
    Les actes manquent entre le 20 et le 30 novembre 1582.
    - Contrat de mariage entre noble Pierre de l'Estoille, demeurant à Paris, rue de l'Hôtel-Saint-Denis, paroisse Saint-André-des-Arts, conseiller, notaire et secrétaire du Roi et audiencier en la chancellerie du Palais et Colombe Marteau, mineure, orpheline de mère, fille d'un procureur et avocat du Roi à Château-Thierry., 1er janvier 1582 - 1582; MC/ET/XXIII/201
      contrat de mariage; Estoille, Pierre de l'; Marteau, Colombe